Inventaris van het archief van de familie Escher, 1645-1990
Nationaal Archief, Den Haag
- FAMILIE ESCHER, I.
  - TAK B, C.
    - Johan George Escher (1894-1969), C.12.
      - privé en familieleven, C.12.1
        - Fotoalbums, 1923-1964; 231-242; 12 delen
          - 1923, 231
          - 1924, ---
            Oud nummer: 232
          - ca. 1925, ---
            Oud nummer: 233
          - 1925-1935, ---
            Oud nummer: 234
          - 1927-1935, ---
            Oud nummer: 235
          - 1932-1941, ---
            Oud nummer: 236
          - 1935, ---
            Oud nummer: 237
          - ca. 1935, 1936, ---
            Oud nummer: 238
          - 1948-1958, ---
            Oud nummer: 239
          - 1958-1961, ---
            Oud nummer: 240
          - 1962, ---
            Oud nummer: 241
          - 1963-1964, ---
            Oud nummer: 242
        - Negatieven afkomstig van mr. Johan George Escher, 1941, 1954, 1958, 1962, en z.j.; 243; 1 doos
        - Brieven en prentbriefkaarten van familieleden ingekomen bij mr. Johan George Escher, 1899-1969; 244-251; 6 omslagen en 5 stukken
          - - zijn ouders ir. George Arnold Escher en Sara Adriana Gleichman, 1903, 1917-1937, 244; 1 omslag
          - - zijn broer ir. Arnold August Escher, 1907-1922, 245; 1 omslag
          - - zijn broer Maurits Cornelis Escher, 1921-1926, 1934, 1940-1947, 1957, 1969, ---; 1 omslag
            Oud nummer: 246
          - - zijn halfbroer ir. Edmond George Escher, 1911, 1912, 1941-1947, 1957, 1969, 247; 1 omslag
          - - zijn halfbroer prof. dr. Berend George Escher, 1935, 1943, 248; 3 stukken
          - - zijn zoon mr. Arnold George Escher, 1953. 2 stukken., 249
          - - zijn zoon mr. Johan George Balder Escher, 1943-1947, 1961, 250; 1 omslag
          - - overige familieleden, 1899-1946, 251; 1 omslag
        - Brieven en prentbriefkaarten van kennissen ingekomen bij mr. Johan George Escher, met minuten van uitgaande stukken, 1929-1945; 252; 1 omslag
        - Reisverslagen, 1906, 1907, 1934; 253-255; 1 deel, 1 katern, en 1 omslag
          - Nederland, 1906, 253; 1 deel
          - Duitsland, 1907, 254; 1 omslag
          - Elmau, 1934, 255; 1 katern
        - Identiteitskaart van de Nederlandse Posterijen voor Johan George Escher, 1913; 256; 1 stuk
        - Rijbewijs van Johan George Escher, 1923; 257; 1 stuk
        - Plaatsbewijs ter herinnering aan de vlucht met een Blackburn Kangaroo tijdens de Eerste Luchtverkeer Tentoonstelling te Amsterdam, z.j.; 258; 1 stuk
        - Stamboek, trouwboekje van het echtpaar Escher-Nemitz, 1926; 259; 1 deel
        - Rekening ingekomen bij Johan George Escher wegens de begrafenis van zijn schoonmoeder Marie Louise Velder, 1928; 260; 1 stuk
        - Gelegenheidsgedichten, 1929-1969; 261; 1 omslag
        - Dagboeken, 1931, 1942; 262-263; 2 katernen
          - 1931, 262
          - 1942, 263
        - Karakteranalyse van het handschrift van mr. Johan George Escher door de grafoloog H.C. Bruinsma te Amsterdam, getypt, 1951; 264; 1 stuk
        - Inhoudsopgave van een deel van het familiearchief-Gleichman, van de hand van mr. Johan George Escher, z.j.; 265; 1 omslag
        - Catalogus van de overzichtstentoonstelling van het werk van zijn broer Maurits Cornelis Escher in het Haags Gemeentemuseum, 1968; 266; 1 deel
      - openbaar leven, C.12.2
        - - opleiding en nevenactiviteiten
          - Schoolfoto's afkomstig van mr. Johan George Escher, 1909-1912 en z.j.; 267; 1 omslag
          - Getuigschrift van het gymnasium te Amersfoort voor Johan George Escher, met cijferlijst, 1913; 268; 2 stukken
          - Catechesatieschrift van Johan George Escher, z.j.; 269; 1 katern
          - Groenenboekje van het Leidsch Studenten Corps, exemplaar van Johan George Escher, met bijlagen, 1913; 270; 1 omslag
          - Internationale Studentikoze Foeten Bijeenkomst, liedbundel van het Leidsch Studenten Corps, gedrukt, 1913; 271; 1 katern
          - Jaarboekjes der Lyons, jaarclub van het Leidsch Studenten Corps, met foto's, 1914-1917; 272-275; 3 katernen en 1 omslag
            - 1914, 272; 1 omslag
            - 1915, 273; 1 katern
            - 1916, 274; 1 katern
            - 1917, 275; 1 katern
          - Kandidaatsdiploma van de Rijksuniversiteit van Leiden, juridische faculteit, voor Johan George Escher, 1917; 276; 1 stuk
          - Doctoraalbul van de Rijksuniversiteit van Leiden, juridische faculteit, voor mr. Johan George Escher, 1937; 277; 1 stuk
          - Stukken betreffende het doctoraalfeest van mr. Johan George Escher, 1937; 278; 2 stukken
          - Kranteknipsels betreffende juridische, filosofische en historische onderwerpen, 1938-1953; 279; 1 omslag
          - Virtus Concordia Fides, tijdschrift van het Leidsch Studenten Corps, 1940; 280; 1 katern
          - Menu van het lustrum-diner ter gelegenheid van de jaardies op de sociëteit Minerva te Leiden, 1958; 281; 1 stuk
        - - militaire dienst
          - Stukken betreffende de militaire dienst van Johan George Escher, met foto's, 1913-1926, 1942; 282; 1 omslag
        - - substituut-griffier
          - Acte van aanstelling en beëdiging van mr. Johan George Escher tot substituut-griffier bij het kantongerecht te Amsterdam, afschrift, 1940; 283; 1 stuk
          - Foto's afkomstig van mr. Johan George Escher als substituut-griffier, z.j.; 284; 2 stukken
        - - auteur
          - Opstellen van de hand van Johan George Escher, 1913, [1925]; 285-286; 1 katern en 1 stuk
            - Voor het onweder, 1913, 285; 1 katern
            - Belle van Zuylen, concept, [1925], 286; 1 stuk
          - Dichtbundels van de hand van mr. Johan George Escher, 1937, 1969; 287-288; 2 delen
            - Het bezwaarde hart, Van Dishoeck, Bussum, 1937, 287; 1 deel
            - Oude en nieuwe gedichten, VRERO, Heemstede, 1969, 288; 1 deel
          - Kranteknipsels betreffende het literaire werk van mr. Johan George Escher, 1937, 1938; 289; 1 omslag
          - Stukken betreffende de toezending van zijn gedichten bundel Oude en nieuwe gedichten, 1969; 290; 1 omslag
          - Gedichten van de hand van mr. Johan George Escher, concepten in veelvoud, 1901-1969; 291; 1 omslag
            Bij enkele gedichten staat de naam van zijn broer Arnold August Escher vermeld.
    - Emilie Cornelia Marie Nemitz (1899-1976), C.13.
      beroep: onderwijzeres
      ouders: Friedrich Christian Louis Nemitz (geb. 1847) Marie Louise Velder (1866-1928)
      huwelijk: Amsterdam, 21 september 1926 met Johan George Escher (1894-1969)
      - privé en familieleven, C.13.1.
        - Bidprentje voor Emilie Cornelia Marie Nemitz ter herinnering aan haar eerste heilige communie, 1911; 292; 1 stuk
        - Extracten uit het geboorteregister van de burgerlijke stand te Amsterdam, 1915, 1924; 293; 3 stukken
        - Gelegenheidsgedichten voor Emilie Cornelia Marie Nemitz, ca. 1924; 294; 3 stukken
        - Foto's afkomstig van Emilie Cornelia Marie Nemitz, ca. 1915-ca. 1970; 295; 1 omslag
        - Brieven van familieleden ingekomen bij Emilie Cornelia Marie Nemitz, 1923-1944; 296-297; 1 omslag en 3 stukken
          - - haar (aanstaande) echtgenoot mr. Johan George Escher, 1923-1944, 296; 1 omslag
          - - overige familieleden, 1928, 1931, 1942, 297; 3 stukken
        - Inventaris van het zilverwerk, klad, z.j.; 298; 1 stuk
      - openbaar leven, C.13.2
        - Schoolfoto's afkomstig van Emilie Cornelia Marie Nemitz, ca. 1918; 299; 1 omslag
        - Acte van bekwaamheid voor het geven van huis- en schoolonderwijs in de vrije- en orde-oefeningen der gymnastiek voor Emilie Cornelia Marie Nemitz, met afschrift, 1918; 300; 2 stukken
        - Acte van bekwaamheid als onderwijzeres voor Emilie Cornelia Marie Nemitz, in dorso de aantekening voor de nuttige handwerken voor meisjes, met afschriften, 1919; 301; 1 omslag
        - Acte van aanstelling tot gymnastiekonderwijzeres voor Emilie Cornelia Marie Nemitz, 1920; 302; 1 stuk
        - Programma ter gelegenheid van het afscheid van Emilie Cornelia Marie Nemitz als gymnastiekonderwijzeres, in drievoud, 1926; 303; 3 katernen
    - Arnold August Escher (1896-1925), C.14.
      beroep: civiel-ingenieur (werktuigbouwkunde)
      - Extract uit het geboorteregister van de burgerlijke stand te Leeuwarden betreffende de geboorte van Arnold August Escher, 1896; 304; 1 stuk
      - Foto's afkomstig van ir. Arnold August Escher, ca. 1900-1925; 305; 1 omslag
      - Levensgeschiedenis van A.A. Escher, memoires, 1905-1910; 306; 1 deel
      - Mijn levensopvatting, opstellen van filosofische aard van de hand van Arnold August Escher, 1911, 1912; 307; 1 katern
      - Brieven en prentbriefkaarten ingekomen bij ir. Arnold August Escher, 1912-1914; 308; 4 stukken
        Escher, J.G.
        Escher, M.C.
        Jo
      - Brieven van ir. Arnold August Escher gericht aan zijn vriend ir. W.H.B. van Dunné, en anderen, 1920-1925; 309; 1 omslag
        De brieven zijn na het noodlottig ongeval van ir. Arnold August Escher op verzoek van zijn moeder teruggezonden.
      - Necrologie van ir. Arnold August Escher, 1925, overdruk uit De Ingenieur, no 45, 310
    - Maurits Cornelis Escher (1898-1972), C.15.
      beroep: graficus
      huwelijk: Viareggio, Italië, 12 juni 1924 met Giulia Umiker (geb. 1897)
      ouders: Arturo Umiker Enrica Catteneo
      - Extract uit het geboorteregister van de burgerlijke stand te Leeuwarden betreffende de geboorte van Maurits Cornelis Escher, 1898; 311; 1 stuk
      - Foto's afkomstig van Maurits Cornelis Escher, 1899-ca. 1924; 312; 1 omslag
      - Opstel van de hand van Maurits Cornelis Escher, z.j.; 313; 1 stuk
      - Gedicht ter gelegenheid van de geboorte van zijn zoon Arthur Eduard Escher, doorslag, 1928; 314; 1 stuk
      - Artikelen over het werk van Maurits Cornelis Escher, 1940, 1951, 1965; 315; 1 omslag
    - Arnold George Escher (geb. 1931), C.16.
      beroep: bedrijfsjurist, wetenschappelijk uitgever
      ouders: mr. Johan George Escher (1894-1969) Emilie Cornelia Marie Nemitz (1899-1976)
      huwelijk: Amsterdam, 11 maart 1961 met Carla Norma Alexa van den Borg (geb. 1934)
      ouders: dr. Robert Eugène van den Borg mr. Norma Marjory Walthera Labberton
      - Brief van zijn vader mr. Johan George Escher ingekomen bij Arnold George Escher, 1937; 316; 1 stuk
      - Foto's afkomstig van mr. Arnold George Escher, [1931, 1937, 1943]; 317; 1 omslag
      - Virtus Concordia Fides, tijdschrift van het Leidsch Studenten Corps, 1957; 318; 1 katern
    - Johan George Balder Escher (geb. 1935), C.17.
      beroep: wetenschappelijk bibliothecaris
      - privé en familieleven, C.17.1.
        - Bewijs van inenting tegen pokken voor Johan George Balder Escher, 1935; 319; 1 stuk
        - Fotoalbum van mr. Johan George Balder Escher, 1935-1960; ---; 1 deel
          Oud nummer: 320
        - Foto's afkomstig van de familie Escher, verzameld door mr. Johan George Balder Escher, 1950-1971 en z.j.; 321; 1 pak
        - Sinterklaasgedichten, 1943, 1944 en z.j.; 322; 1 omslag
        - Verslag van een reis naar de Achterhoek, 1944; 323; 1 katern
        - Brieven van familieleden ingekomen bij mr. Johan George Balder Escher, 1945, 1946, 1949, 1957, 1962, 1963; 324; 1 omslag
          Escher, J.G. (2)
          Escher, M.C. (4)
          Nemitz, E.C.M. (7)
        - Paspoorten voor mr. Johan George Balder Escher, 1948, 1981; 325; 2 katernen
        - Houtsneden van Maurits Cornelis Escher voor zijn neef mr. Johan George Balder Escher ter gelegenheid van oud en nieuw jaar, 1955; 326; 2 stukken
        - Aantekeningen en correspondentie van genealogische aard afkomstig van mr. Johan George Escher, 1962, 1969, 1970; 327; 1 omslag
        - Publicaties in opdracht van of door de familie Escher over de familiegeschiedenis, met voorstukken, 1976, 1977, 1990; 328-329; 1 katern en 1 omslag
          - Genealogie van het Nederlandse geslacht Escher, door H.P. Fölting, De Residentie, 's-Gravenhage, 1977, met voorstukken 1976, 1977, 328; 1 omslag
          - Metaalbedrijf Escher in Den Haag, 1925-1988, door M.J. Cok-Escher in Tijdschrift voor Industriële Archeologie, nr. 35, 1990, 329; 1 katern
        - Lakafdruk van het wapen van de familie Escher, z.j.; 330; 1 stuk
        - Reisschema, hotelindeling en plattegrond voor de reis naar Japan, grotendeels in het Japans, 1981; 331; 3 stukken
        - Fotoalbum aangeboden door de Japanse regering ter herinnering aan de inwijding van het Provinciaal Museum te Mikuni, een ontwerp van zijn grootvader ir. George Arnold Escher, 1981; 332; 1 deel
        - Foto van de familie Escher met hun Japanse gastheren ter gelegenheid van de inwijding van het Provinciaal Museum te Mikuni, Japan, 1981; 333; 1 stuk
        - Gids van het Provinciaal Museum te Mikuni, Japan, met twee grammofoonplaten, in het Japans, 1981; 334; 1 omslag
        - Kranteartikelen betreffende de inwijding van het Provinciaal Museum te Mikuni, Japan, 1981; 335; 2 stukken
        - Verslag van de reis naar Mikuni, Japan, ter gedachtenis aan zijn grootvader ir. George Arnold Escher, met bijlagen, 1981; 336; 1 omslag
        - Kaart van Nedereland anno 1848, afkomstig uit Japanse archieven, met in de kantlijnen de geschiedenis van Nederland in het Japans, fotocopie, 1981; 337; 1 stuk
      - openbaar leven, C.17.2.
        - - opleiding en nevenactiviteiten
          - Album ter herinnering aan de schoolvereniging Willemspark te Amsterdam, 1945, met bijlagen, 1943-1945; 338; 1 omslag
          - Kennemer Lyceum 1920-1950, jubileum-editie van de lyceumkrant, 339; 1 katern
          - Geschiedenisdictaat afkomstig van Johan George Balder Escher, ca. 1952; 340; 1 katern
          - Getuigschrift van het Kennemer Lyceum te Overveen, afdeling gymnasium a voor Johan George Balder Escher, 1954; 341; 1 stuk
          - Groenenboekje van het Leidsch Studenten Corps, exemplaar van Johan George Balder Escher, 1954; 342; 1 deel
          - Programma van Euripides Heracles, waarin Johan George Balder Escher een rol speelde, z.j.; 343; 1 katern
          - Kandidaatsdiploma van de Rijksuniversiteit van Leiden, juridische faculteit, voor Johan George Balder Escher, met bijlage, 1957; 344; 2 stukken
          - De verhouding van de burgemeester jegens de raad, doctoraalscriptie van Johan George Balder Escher, concept, 1959; 345; 1 omslag
          - Doctoraalbul van de Rijksuniversiteit van Leiden, juridische faculteit, voor mr. Johan George Balder Escher, met bijlage, 1962; 346; 2 stukken
          - Diploma van de Alliance Française voor mr. Johan George Balder Escher, 1967; 347; 1 stuk
          - Getuigschrift van de opleiding tot wetenschappelijk bibliothecaris aan de universiteit van Amsterdam voor mr. Johan George Balder Escher, 1973; 348; 1 stuk
          - Inschrijvingskaart van het Institut Méditerranéen d'initiation à la culture française, met foto's, 1986; 349; 1 omslag
          - Getuigschrift voor de cursus paleografie voor mr. Johan George Balder Escher, 1988; 350; 1 stuk
        - - loopbaan
          - Interview met mr. Johan George Balder Escher over zijn reis maar Rusland in Contactorgaan van de gemeente Haarlemmermeer, 1964; 351; 1 omslag
          - Proces-verbaal van beëdiging van mr. Johan George Balder Escher als commies bij het ministerie van buitenlandse zaken, 1965; 352; 1 stuk
          - Notulen van het Stichtingsbestuur van het gemeenschapshuis De Kuip te Noordwijk, vervaardigd door mr. Johan George Balder Escher, getypt, 1980, 1981; 353; 1 omslag
    - David George Escher (1841-1891), C.18.
      ouders: dr. David George Escher (1814-1876) Hester Rouffaer (1817-1841)
      huwelijk: Warnsveld, 22 mei 1867 met Winanda Geertruida Abbing (1843-1902)
      ouders: dr. Diederik Hendrik Pieter Abbing Gonda Alyda Magdalena Pull
      - De Ware Vrede, afscheidsrede van ds. David George Escher als Nederlands Hervormd predikant te Haarlem, gedrukt, 1838; 354; 1 stuk
- FAMILIES VERWANT AAN DE FAMILIE ESCHER, II.
  - FAMILIE MAZEL, A.
    - Elizabeth Jacoba Mazel (1829-1901), A.1.
      ouders: Jean Zacharie Mazel Marie Frederika Steyn Parvé
      huwelijk: 's-Gravenhage, 20 augustus 1856 met mr. August Nicolaas Marinus Pit (1822-1880)
      - Dagboek bijgehouden tijdens de ziekte van haar vader, vermoedelijk afkomstig van Elizabeth Jacoba Mazel, z.j.; 355; 1 katern
  - FAMILIE HORA SICCAMA, B.
    Hora Siccama is via De Hartitzsch gelieerd aan de familie Escher.
    - Stichtsche school-prent van de hand van L.C. Hora Siccama, steendruk, 1835; 356; 1 stuk
  - FAMILIE GLEICHMAN, C.
    - GEMEENSCHAPPELIJKE TAK, C.1.
      - Johan Theodore George Gleichman (1739-1777), C.1.1.
        beroep: koopman
        ouders: Johan Thomas Engelbert Gleichman (1694-ca. 1760) Catharina Maria von Liebenroth
        huwelijk: Rotterdam, 26 mei 1774 met Johanna Jacoba Mispelblom Beijer (1752-1777)
        ouders: mr. Hendrik David Mispelblom Beijer (1720-177 Elisabeth von Liebenroth (1732-1795)
        - Stukken betreffende het verwerven van het burger- en poorterschap van Rotterdam voor Johan Theodore George Gleichman, 1768, 1776; 357; 2 stukken
        - Acte van naturalisatie van Johan Theodore George Gleichman tot Engelsman, in het Engels, afschrift, 1773; 358; 1 charter
        - Huwelijksacte van Johan Theodore George Gleichman en Johanna Jacoba Mispelblom Beijer, met biljetten van huwelijksaangifte, 1774; 359; 3 stukken
        - Acte van huwelijkse voorwaarden tussen Johan Theodore George Gleichman en Johanna Jacoba Mispelblom Beijer, 1774, met inventaris van de door Johan Theodore George Gleichman ingebrachte goederen, 1775; 360; 1 omslag
        - Mutueel testament van Johan Theodore George Gleichman en zijn echtgenote Johanna Jacoba Mispelblom Beijer, 1774, met aanvulling, 1776; 361; 1 katern
        - Familiestaat van Johan Theodore George Gleichman en zijn echtgenote Johanna Jacoba Mispelblom Beijer, 1776; 362; 1 stuk
        - Acte van maatschap tussen Johan Theodore George Gleichman, Theodore Martinus Mispelblom Beijer en Richard Sturenberg, 1776; 363; 1 katern
        - Testament van Johan Theodore George Gleichman, copie, 1777; 364; 1 stuk
        - Extract uit het overlijdensregister van Reading, Berkshire, Engeland, betreffende het overlijden van Johan George Theodore Gleichman in 1777, 1778; 365; 1 stuk
      - Johanna Jacoba Mispelblom Beijer (1752-1777), C.1.2.
        ouders: mr. Hendrik David Mispelblom Beijer (1720-1776) Elisabeth von Liebenroth (1732-1795)
        huwelijk: Rotterdam, 26 mei 1774 met Johan Theodore George Gleichman (1739-1777)
        - Acte van huwelijkse voorwaarden tussen Johan Theodore George Gleichman en Johanna Jacoba Mispelblom Beijer, 1774, met inventarissen van de door Johanna Jacoba Mispelblom Beijer ingebrachte goederen, 1775; 366; 1 omslag
      - Johan George Gleichman (1776-1827), C.1.3.
        beroep: kooplieden
        ouders: Johan Theodore George Gleichman (1739-1777) Johanna Jacoba Mispelblom Beijer (1752-1777)
        huwelijk 1: Rotterdam, 15 juni 1801 met Maria Elisabeth von Oven (1780-1802)
        ouders: Carl Engelbert von Oven Maria Josina Beuning
        huwelijk 2: Rotterdam, 4 october 1803 met Johanna Maria Cremer (1776-1851)
        ouders: Thomas Theodore Cremer (1742-1815) Adriana van Swieten (overl. 1797)
        - Stukken betreffende de nalatenschap van zijn vader Johan Theodore George Gleichman, 1777, 1801; 367; 4 katernen
        - Stukken betreffende de overdracht van het erfdeel van Johan George Gleichman uit de nalatenschap van zijn oudoom Johan George Liebenrood, in het Engels, 1795, 1797; 368; 2 stukken
        - Acte van attestatie uit het doopboek van de evangelischlutherse gemeente te Rotterdam betreffende de doop van Johan George Gleichman in 1776, 1797; 369; 1 stuk
        - Acte van huwelijkse voorwaarden tussen Johan George Gleichman en Maria Elisabeth von Oven, 1801; 370; 1 stuk
        - Huwelijksacte van Johan George Gleichman en zijn eerste echtgenote Maria Elisabeth von Oven, met bijlagen, 1801; 371; 1 omslag
        - Mutueel testament van Johan George Gleichman en zijn eerste echtgenote, Maria Elisabeth van Oven, 1801; 372; 1 katern
        - Stukken van financiële aard betreffende de afwikkeling van de nalatenschap van zijn grootmoeder Elizabeth Liebenrood, 1802; 373; 2 stukken
        - Stukken betreffende de afwikkeling van de nalatenschap van zijn eerste echtgenote, Maria Elisabeth von Oven, 1802-1803; 374-375; 1 katern en 2 stukken
          - Attestatie van de eerste klerk, waarbij deze verklaart dat Johan George Gleichman het recht van de weeskamers der stad Rotterdam heeft voldaan, 1802, 374; 2 stukken
          - Acte van vestiging van rechten, waarbij Johan George Gleichman de kosten van opvoeding en onderhoud van zijn zoon Theodore George Gleichman op zich neemt en belooft hem 10.000 gulden uit te betalen bij diens meerderjarigheid, 1803, 375; 1 katern
        - Huwelijksacte van Johan George Gleichman en zijn tweede echtgenote Johanna Maria Cremer, met biljetten van huwelijksaangifte, 1803; 376; 3 stukken
        - Acte van procuratie, waarbij Carel Engelbert von Oven zijn schoonzoon uit zijn eerste huwelijk, Johan George Gleichman machtigt om zaken te doen op naam van de firma C.E. van Oven, te Rotterdam, 1805, met aanvullingen 1817, expeditie, 1818; 377; 1 katern
        - Extract uit het doopboek van de evangelisch-lutherse gemeente te Rotterdam betreffende de doop van zijn zoon uit zijn tweede huwelijk, Carel Engelbert Gleichman, 1807; 378; 1 stuk
        - Extracten uit het doopboek van de remonstrantse gemeente te Rotterdam betreffende de doop van zijn kinderen uit zijn tweede huwelijk, Adriana Theodora en Adriaan Gleichman, 1811; 379; 2 stukken
        - Extract uit het geboorteregister van de burgerlijke stand te Rotterdam betreffende de geboorte van zijn dochter uit zijn tweede huwelijk, Johanna Gleichman, 1812; 380; 1 stuk
        - Arrest van het Hoog Gerechtshof te 's-Gravenhage in de zaak J.G. Gleichman tegen C.J. Gevers Deynoot, inzake geleend geld door tussenkomst van een makelaar, ed. mr. F. Frets, Krieger, 's-Gravenhage, 1819; 381; 1 deel
        - Lijst houdende de predikbeurten bij de evangelisch-lutherse gemeente te Rotterdam, met in dorso aantekeningen (vermoedelijk) van de scheiding van de nalatenschap van Johan George Gleichman, 1827; 382; 1 stuk
      - Maria Elisabeth von Oven (1780-1802), C.1.4.
        ouders: Carel Engelbert von Oven Maria Josina Beuning
        huwelijk: Rotterdam, 15 juni 1801 met Johan George Gleichman (1776-1827)
        - Acte van huwelijkse voorwaarden tussen Johan George Gleichman en Maria von Oven, exemplaar van laatstgenoemde, 1801; 383; 1 stuk
      - Johanna Maria Cremer (1776-1851), C.1.5.
        huwelijk: Rotterdam, 4 october 1803 met Johan George Gleichman (1776-1827)
        - Extract uit het doopboek van de remonstrantse gemeente te Rotterdam betreffende de geboorte en doop van Johanna Maria Cremer in 1776, 1811; 384; 1 stuk
        - Stukken betreffende de afwikkeling van de nalatenschap van haar vader Thomas Theodore Cremer, 1815-1817; 385-390; 5 katernen en 1 stuk
          - Inventaris van de nalatenschap, expeditie, 1815, 385; 1 katern
          - Inventaris van het roerend goed op de buitenplaats Noorthey, gelegen in de vrije heerlijkheid Veure tussen Leiden en Wassenaar, in de Duivenvoordse Polder, 1815, 386; 1 katern
          - Brief van de executeurs-testamentair met het verzoek om een reis naar Boston, Verenigde Staten, te mogen ondernemen ten einde de daar gelegen goederen, behorende tot de nalatenschap, te vereffenen, 1815, 387; 1 stuk
          - Staat en begroting van de roerende en onroerende goederen, alsmede de effecten, extract, 1816, 388; 1 katern
          - Staat en begroting van de nalatenschap, afschrift 1816, 389; 1 katern
          - Inventaris van de aan Johanna Maria Cremer over te dragen effecten en gelden, 1817, 390; 1 katern
    - TAK A, C.2.